【裁判字號】    95,再,42
【裁判日期】    950710
【裁判案由】    給付工程款
【裁判全文】
臺灣高等法院民事判決                    95年度再字第42號
再審原告    茂勝實業有限公司
法定代理人  乙○○○
再審被告    三井工程股份有限公司
法定代理人  甲○○
上列當事人間給付工程款事件，再審原告對於中華民國93年9月
14日本院92年度上字第970號確定判決提起再審之訴，本院判決
如下：
    主  文
再審之訴駁回。
再審訴訟費用由再審原告負擔。
    事實及理由
一、本件再審原告聲明求為判決：(一)本院92年度上字第970 號確
    定判決（下稱原確定判決）、及台灣台北地方法院 (下稱台
    北地院)90 年度訴字第2273號判決關於不利再審原告部分均
    廢棄。(二)上開廢棄部分，再審被告應再給付再審原告新台幣
    （下同）483萬5,592元。
    再審被告聲明求為判決：再審之訴駁回。
二、再審原告陳述略以：再審原告於日前發現再審被告與訴外人
    來來飯店於民國（下同）89年6 月15日召開之鍋爐補償費會
    議記錄及明細表（下稱系爭會議記錄及明細表），其上已記
    載來來飯店向再審被告求償之事由無關再審被告所主張之鍋
    爐具有積碳或冒黑煙之瑕疵，再審被告竟據以謊稱再審原告
    所施作之鍋爐有瑕疵，而拒絕付款，原確定判決因此誤認而
    為不利於再審原告之判決。又原確定判決就再審被告之員工
    賴志鵬於來來飯店租賃修繕會議所提出之手稿（下稱系爭手
    稿），未予審酌或說明該手稿內關於有利於再審原告部分之
    記載何以不採之理由，爰依據民事訴訟法第496條第1項第13
    款規定，提起再審之訴云云。
    再審被告則以：系爭會議記錄及明細表與系爭手稿均已於前
    訴訟程序提出，非屬民事訴訟法第496條第1項第13款所定未
    經斟酌之證物或得使用之證物，再審原告據以提起本件再審
    之訴顯無理由等語，資為抗辯。
三、按民事訴訟法第496條第1項第13款所謂當事人發現未經斟酌
    之證物或得使用該證物，係指在前訴訟程序不知有該證物，
    現始知之，或雖知有此證物而不能使用，現始得使用者而言
    （最高法院32年上字第1247號判例參照）。經查系爭會議記
    錄及明細表業經再審被告於前訴訟程序之91年1 月16日具狀
    提出（見台北地院90年度訴字第2273號卷(三)第20頁），而系
    爭手稿亦由再審原告於前訴訟程序之90年11月1 日具狀提出
    （見台北地院90年度訴字第2273號卷(二)第86頁），足見系爭
    會議記錄及明細表與系爭手稿均非再審原告於前訴訟程序所
    不知，現始知之，或雖知有此證物而不能使用，現始得使用
    之證物，顯與民事訴訟法第496條第1項第13款規定不符。是
    再審原告據以提起本件再審之訴，為顯無再審理由，爰不經
    言詞辯論，逕以判決駁回之（最高法院44年台上字第566 號
    判例參照）。
四、據上論結，本件再審之訴為顯無理由，依民事訴訟法第 502
    條第2項、第78條，判決如主文。
中    華    民    國    95    年    7     月    10    日
                  民事第六庭  審判長法  官  林鄉誠
                                    法  官  梁玉芬
                                    法  官  彭昭芬
正本係照原本作成。
如不服本判決，應於收受送達後20日內向本院提出上訴書狀，其
未表明上訴理由者，應於提出上訴後20日內向本院補提理由書狀
（均須按他造當事人之人數附繕本）上訴時應提出委任律師或具
有律師資格之人之委任狀；委任有律師資格者，另應附具律師資
格證書及釋明委任人與受任人有民事訴訟法第 466條之1第1項但
書或第2項（詳附註）所定關係之釋明文書影本。
中    華    民    國    95    年    7     月    11    日
                                    書記官  丁華平
附註：
民事訴訟法第466條之1（第1項、第2項）：
對於第二審判決上訴，上訴人應委任律師為訴訟代理人。但上訴
人或其他法定代理人具有律師資格者，不在此限。
上訴人之配偶、三親等內之血親、二親等內之姻親，或上訴人為
法人、中央或地方機關時，其所屬專任人員具有律師資格並經法
院認為適當者，亦得為第三審訴訟代理人。


司法院資訊處製作；財團法人民間司法改革基金會備份。
